最　高　行　政　法　院　裁　定　　　　　　　　　九十三年度裁字第一六○五號
　　上　訴　人　乙○○
　　被 上訴 人　桃園縣政府
　　代　表　人　甲○○
右當事人間因工商登記事件，上訴人對於中華民國九十二年七月十七日臺北高等行政
法院九十一年度訴字第二五六九號判決，提起上訴，本院裁定如左：
　　主  文
上訴駁回。
上訴審訴訟費用由上訴人負擔。
　　理  由
一、按當事人依行政訴訟法第二百四十三條第一項規定，以高等行政法院判決有不適
    用法規或適用法規不當為上訴最高行政法院之理由時，其上訴狀或理由書應有具
    體之指摘，並揭示該法規之條項或其內容。若係成文法以外之法則，應揭示該法
    則之意旨。倘為司法院解釋、或本院之判例，則應揭示該判解之字號或其內容。
    上訴狀或理由書如未依此項方法表明者，即難認為已對高等行政法院判決之違背
    法令有具體之指摘，其上訴自難認為合法。
二、原判決駁回上訴人之訴，略以：本件上訴人分別於九十年十一月二十七日、十二
    月二十八日，為桃園縣警察局桃園分局及桃園縣政府聯合查報小組臨檢查獲其在
    桃園市○○○○街六十四號一樓「惟安資訊企業社」之營業場所，提供電腦設備
    二十三台，供不特定人上網擷取或自由下載資料或擷取網路遊戲。經查上訴人之
    營業項目為「（一）Ｆ１１８０１０資訊軟體批發業（二）Ｆ１１９０１０電子
    材料批發業（三）Ｆ２１８０１０資訊軟體零售業（四）Ｆ２１９０１０電子材
    料零售業（五）Ｆ２１３０３０事務性機器設備零售業（六）Ｅ６０５０１０電
    腦設備安裝業（赴客戶現場作業）（七）Ｆ１１３０５０事務性機器設備批發業
    （八）Ｉ６０１０１０租賃業（資訊軟體、電腦）」，並無Ｊ七０一０七０資訊
    休閒服務業之營業登記，此觀桃園縣政府營利事業統一發證設立變更登記申請書
    及桃園縣政府營利事業登記證影本即明。而所謂「Ｊ七０一０七０資訊休閒服務
    業」，依經濟部九十年三月二十日經（九０）商字第０九００二０五二一一０號
    公告，係為「提供場所及電腦設備採收費方式，供人透過電腦連線擷取網路上資
    源或利用電腦功能以磁碟、光碟供人使用。」。上訴人上開遭查獲之利用電腦功
    能以磁碟、光碟提供遊戲軟體與人玩樂之營業情形，核屬資訊休閒服務業之範圍
    ，並不在其申准之營業登記範圍內，上訴人復未依規定申請變更營利事業登記項
    目並經核准在案，是其有經營其登記範圍以外之業務，至為顯然。又上訴人所稱
    臨檢紀錄表上所載之「非常橘網路」非其營業場所名稱，其店招為「非常電腦租
    賃館」一節，經查上訴人於九十二年六月十六日本院準備程序開庭時，庭提之營
    業場所照片一張上所載店招亦為「非常橘網路」，經核與前開兩次臨檢查獲之營
    業場所名稱為「非常橘網路」相符，足見前揭所查獲之「非常橘網路」之營業場
    所確係上訴人原領有「惟安資訊企業社」之營業地址無誤，是被上訴人分別據以
    該處罰鍰各一萬二千元，並命停止經營登記範圍外之業務，即非無據等由。資為
    判決之基礎。
三、本件上訴人對於原判決提起上訴，略以：原判決執為證據之彩色相片，係在本案
    查獲之前所拍，本案查獲時上訴人早已將店改為「非常電腦租賃館」，是原判決
    引據及心證不符法令。又原判決認上訴人係利用電腦功能以磁碟、光碟提供遊戲
    軟體與人玩樂之營業情形，與桃園縣警察局桃園分局實施臨檢紀錄表所載內容不
    符，被上訴人未舉證上訴人如何違章即予處罰，亦不合法令等語。查上訴意旨雖
    以原判決有不適用法規或適用法規不當為由，惟核其上訴理由狀所載內容，係就
    原審取捨證據、認定事實之職權行使，指摘其為不當，難認為對原判決之如何違
    背法令已有具體之指摘，依首揭說明，其上訴為不合法，應予駁回。
四、依行政訴訟法第二百四十九條第一項前段、第一百零四條、民事訴訟法第九十五
    條、第七十八條，裁定如主文。
中　　華　　民　　國　　九十三　　　年　　十二　　　　月　　　十　　　　日
                    最 高 行 政 法 院  第 一 庭
                                審 判 長 法  官　　　黃　綠　星
                                         法  官      吳  明  鴻
                                         法  官　　　蔡　進　田
                                         法  官　　　黃　璽　君
                                         法  官　　　廖　宏　明
右  正  本  證  明  與  原  本  無  異
　　　　　　　　　　　　　　　　　　　　 法院書記官　彭　秀　玲
中　　華　　民　　國　　九十三　　　年　　　十二　　　月　　　十　　　　日
